臺灣板橋地方法院民事判決　九十一年度訴字第一六三五號
　　原　　　告　甲○○
　　被　　　告　建明汽車客運
　　法定代理人　丙○○
　　訴訟代理人　乙○○
　　　　　　　　林煌彬
右當事人間因侵權行為損害賠償事件，本院判決如左：
    主      文
原告之訴駁回。
訴訟費用由原告負擔。
    事      實
甲、原告方面：
一、聲明：被告應給付原告新臺幣（下同）五十萬八千三百九十三元及自起訴狀繕本
    送達翌日起至清償日止，按年息百分之五計算之利息。
二、陳述：
    (一)緣被告之受僱人即訴外人趙有順無駕駛執照，於民國八十九年五月六日駕駛車
      號ＡＨ─四二三號營業大客車沿國道第一高速公路由南向北行駛，至北上二七
      點六公里三重交流道匝道口附近已知前方車流繁多，猶未遵守交通規則，減速
      慢行並保持與前車間之停車安全距離，竟以時速九十公里以上之高速行駛，致
      不及煞車高速撞擊前方由原告駕駛緩慢行駛中之車號ＬＧ─三四五○號自用小
      客車後保險桿左側，致原告駕駛之前開自用小客車向右旋轉，車頭右角撞及右
      邊線車道由訴外人黃志隆駕駛之自用小客車，另原告之自用小客車左側亦撞及
      訴外人邱秋城駕駛之自用小客車。原告因此受有鈍挫筋骨折斷左右共九根、頭
      部重傷，三部自用小客車亦嚴重損壞。
    (二)訴外人趙有順於車禍發生時自承其當時時速九十公里，行駛於中外側車道，至
      三重交流道匝道附近發現車流多，前方多輛自用小客車任意變換車道，因前方
      自用小客車減速不及煞車，因而撞擊前車肇事，倘趙有順注意保持與前車間安
      全距離，應不致撞及前車肇事，其顯然違反道路交通安全規則第九十四條之規
      定，被告自應負損害賠償責任，爰依侵權行為法律關係請求被告賠償五十萬八
      千三百九十三元及遲延利息。
    (三)又本件車禍係發生於八十九年五月六日，故原告於九十一年五月七日提起本件
      訴訟並未罹於侵權行為之二年消滅時效。
三、證據：提出國道警察現場事故圖摘要欄暨證明書影本各一件、馬偕醫院診斷書影
    本一件、醫藥費用單據影本三紙、明細表影本一件、估價單二紙、民事簡易判決
    影本一件、公司變更登記事項卡暨戶籍謄本各一件。
乙、被告方面：
一、聲明：原告之訴駁回。
二、陳述：本件車禍經鑑定及覆議均認過失責任在原告，趙有順並無肇事原因，且原
    告另案告訴趙有順過失傷害案件亦經檢察官不起訴處分確定。又原告提起本件侵
    權行為損害賠償訴訟已逾二年之消滅時效。
三、證據：提出臺灣省臺北縣區車輛行車事故鑑定委員會函暨鑑定意見書影本各一件
    、臺灣省車輛行車事故覆議委員會函影本一件、臺灣板橋地方法院檢察署檢察官
    不起訴處分書影本一件、臺灣高等法院檢察署處分書影本一件。
丙、本院依職權調閱本件車禍肇事資料。
    理      由
一、原告起訴主張被告之受僱人即訴外人趙有順無駕駛執照，於八十九年五月六日駕
    駛車號ＡＨ─四二三號營業大客車沿國道第一高速公路由南向北行駛，至北上二
    七點六公里三重交流道匝道口附近已知前方車流繁多，猶未遵守交通規則，減速
    慢行並保持與前車間之停車安全距離，竟以時速九十公里以上之高速行駛，致不
    及煞車高速撞擊前方由原告駕駛緩慢行駛中之車號ＬＧ─三四五○號自用小客車
    後保險桿左側，致原告駕駛之前開自用小客車向右旋轉，車頭右角撞及右邊線車
    道由訴外人黃志隆駕駛之自用小客車，另原告之自用小客車左側亦撞及訴外人邱
    秋城駕駛之自用小客車。原告因此受有鈍挫筋骨折斷左右共九根、頭部重傷，三
    部自用小客車亦嚴重損壞。訴外人趙有順於車禍發生時自承其當時時速九十公里
    ，行駛於中外側車道，至三重交流道匝道附近發現車流多，前方多輛自用小客車
    任意變換車道，因前方自用小客車減速不及煞車，因而撞擊前車肇事，倘趙有順
    注意保持與前車間安全距離，應不致撞及前車肇事，其顯然違反道路交通安全規
    則第九十四條之規定，被告自應負損害賠償責任，爰依侵權行為法律關係請求被
    告賠償五十萬八千三百九十三元及遲延利息等語。
二、被告則以其受僱人趙有順就車禍之發生並無過失，且原告提起本件侵權行為損害
    賠償之訴訟已逾二年之消滅時效等語資為抗辯。
三、按因侵權行為所生之損害賠償請求權，自請求權人知有損害及賠償義務人時起，
    二年間不行使而消滅，民法第一百九十七條第一項定有明文。經查本件車禍係發
    生於八十九年五月六日，故原告得請求侵權行為之二年消滅時效，應自八十九年
    五月六日之翌日即同年五月七日起算，至九十一年五月六日即行屆滿二年之消滅
    時效。乃原告至九十一年五月七日始提起本件侵權行為損害賠償訴訟，其請求權
    自已罹於時效而消滅。又原告固主張該二年之消滅時效應依民事訴訟法第一百六
    十二條之規定扣除在途期間等語，惟按民事訴訟法第一百六十二條得扣除在途期
    間之期間係指訴訟法上之法定期間，不包括實體法上消滅時效之期間，故原告主
    張扣除二日在途期間後，其提起本件訴訟之請求權並未罹於消滅時效等語，洵無
    足採。
四、從而，原告依據侵權行為損害賠償之法律關係，請求被告給付五十萬八千三百九
    十三元及自起訴狀繕本送達翌日起至清償日止，按年息百分之五計算之利息，為
    無理由，應予駁回。
五、因本案論證已臻明確，兩造其餘主張、陳述及所提之證據暨攻擊防禦方法，均與
    本案判斷結果無影響，毋庸再予一一審酌，附此敘明。
六、結論：本件原告之訴為無理由，應依民事訴訟法第七十八條，判決如主文。
中　　　華　　　民　　　國　　九十一　　年　　　九　　　月　　 十一 　　日
                                臺灣板橋地方法院民事第一庭
~B法　　　官　周舒雁
右正本證明與原本無異
如不服本判決，應於送達後二十日內向本院提出上訴狀
中　　　華　　　民　　　國　　九十一　　年　　　九　　　月　　 十一 　　日
~B法院書記官　曹秋冬
